【裁判字號】    92,台上,4357
【裁判日期】    920807
【裁判案由】    偽造文書等罪
【裁判全文】
最高法院刑事判決                              九十二年度台上字第四三五七號
    上  訴  人  甲○○
右上訴人因偽造文書等罪案件，不服台灣高等法院中華民國九十二年五月十二日第二
審判決（九十二年度上訴字第一四一八號，起訴案號：台灣台北地方法院檢察署九十
年度偵字第一四七九二、一七七七八、二０一００號），提起上訴，本院判決如左：
    主  文
上訴駁回。
    理  由
一行使偽造私文書部分：
按刑事訴訟法第三百七十七條規定，上訴於第三審法院，非以判決違背法令為理由，
不得為之。是提起第三審上訴，應以原判決違背法令為理由，係屬法定要件。如果上
訴理由狀並未依據卷內訴訟資料，具體指摘原判決不適用何種法則或如何適用不當，
或所指摘原判決違法情事，顯與法律規定得為第三審上訴理由之違法情形，不相適合
時，均應認其上訴為違背法律上之程式，予以駁回。本件原判決以上訴逾期，駁回上
訴人甲○○在第二審之上訴。已詳敘認定之依據及憑以認定之理由，從形式上觀察，
原判決並無任何違背法令之處。查關於不變期間之計算，當事人郵遞上訴或抗告書狀
者，應以書狀到達法院之日，為提出於法院之日（本院六十九年台抗字第二三六號判
例參照），上訴意旨謂其上訴狀於民國九十二年四月十一日郵遞，應以該日為提出於
法院之日，尚未逾期云云，尚非有據。又上訴人雖謂其居所於九十一年十月二十九日
，遷往桃園縣楊梅鎮○○○路六００之一號九樓之一，並提出房屋租賃契約書為憑，
然其未向第一審法院陳明，且其於九十二年四月十一日親往第一審法院收受判決之送
達，該送達證書記載其住所為台北市○○街四五０巷十弄二之四號（見第一審卷一二
五頁），其提起第二審上訴之上訴狀，所載住所亦為上址（見第二審卷十四頁），則
原判決認無庸扣除在途期間，並無不合。上訴意旨未依據卷證資料，具體指摘原判決
如何違背法令，置原判決之論於不顧，徒憑己見，任意指摘，難謂已符合首揭法定
上訴要件，其上訴違背法律上之程式，應予駁回。
二寄藏物部分：
按刑事訴訟法第三百七十六條所列各罪之案件，經第二審判決者，不得上訴於第三審
法院，法有明文。本件上訴人寄藏物部分，第一審係以上訴人犯刑法第三百四十九
條第二項之寄藏物罪、同法第三百三十七條之侵占遺失物罪及同法第二百十六條、
第二百十二條之行使變造特種文書罪，依牽連犯關係，從一重之寄藏物罪處斷，核
屬刑事訴訟法第三百七十六條第一、七款之案件。依首開說明，既經第二審判決，自
不得上訴於第三審法院，上訴人竟復提起上訴，顯為法所不許。
據上論結，應依刑事訴訟法第三百九十五條前段，判決如主文。
中      華      民      國    九十二    年      八      月      七      日
                              最高法院刑事第五庭
                                  審判長法官  謝  家  鶴
                                        法官  洪  文  章
                                        法官  花  滿  堂
                                        法官  陳  世  淙
                                        法官  洪  佳  濱
      右正本證明與原本無異
                                              書  記  官
中      華      民      國    九十二    年      八      月     十九     日
                                                                        Ｌ


司法院資訊處製作；財團法人民間司法改革基金會備份。
